臺灣臺中地方法院刑事判決
111年度易字第633號
公  訴  人  臺灣臺中地方檢察署檢察官
被      告  陳炳森




上列被告因竊盜等案件，經檢察官提起公訴（111年度偵字第638
7號），本院判決如下：
    主    文
陳炳森犯如附表一「主文」欄所示之罪，各處如附表一「主文」
欄所示之刑及沒收。有期徒刑得易科罰金部分，應執行有期徒刑
壹年參月，如易科罰金，以新臺幣壹仟元折算壹日；有期徒刑不
得易科罰金部分，應執行有期徒刑壹年貳月。
    犯罪事實
一、陳炳森分別為下列行為：
　㈠陳炳森意圖為自己不法之所有，基於竊盜之犯意，於民國111
    年1月12日凌晨1時48分許，在臺中市○○區○○街000號旁，持
    石頭破壞鄭鎧耀所有且停放在該處之車牌號碼000-0000號自
    小客車車窗（涉犯毀損他人物品罪嫌，未據告訴）後巡視其
    內，著手欲竊取車內財物，惟未尋獲而未得逞。
　㈡陳炳森意圖為自己不法之所有，基於竊盜及毀損他人物品之
    犯意，於111年1月12日凌晨3時16分許，在位於臺中市○○區○
    ○路000號後方空地之車庫，持石頭擊破由郭品瑄使用且停放
    在該處之車牌號碼000-0000號自小客車車窗，並徒手竊取放
    在車內如附表二編號1至3所示之物得手後離去。
　㈢陳炳森意圖為自己不法之所有，基於竊盜之犯意，於111年1
    月12日凌晨3時44分許，在位於臺中市○○區○○路000號後方空
    地之車庫，見林吟虹所有、由郭金遇使用且停放在該處之車
    牌號碼00-0000號自小客車鑰匙未拔，即持該鑰匙啟動車輛
    引擎後行駛離去現場，嗣將上開車輛棄置在臺中市后里區梅
    里路某處，並將郭金遇放在車內如附表二編號4所示之零錢
    取走，以此方式竊取附表二編號4、5所示之物得逞（上開自
    小客車經警尋獲後已發還）。
　㈣陳炳森意圖為自己不所有，基於竊盜之犯意，於111年1月16
    日凌晨4時許，見詹侑宏位於臺中市○○區○○街00○0號住所大
    門未緊閉或上鎖，徒手開門侵入屋內，竊取詹侑宏所有如附
    表二編號6至15所示之物得手後離去。
　㈤陳炳森意圖為自己不法之所有，基於竊盜及毀損他人物品之
    犯意，於111年1月24日凌晨3時51分許，在臺中市○○區○○路0
    0○00號前，持石頭擊破朱良軒所有且停放在該處之車牌號碼
    000-0000號自小客車車窗，並徒手竊取放在車內如附表二編
    號16至19所示之物得手後離去。
　㈥陳炳森意圖為自己不法之所有，基於竊盜之犯意，於111年1
    月24日凌晨4時30分許，在臺中市○○區○○路00○00號前，持石
    頭破壞劉南鋒所有且停放在該處之車牌號碼000-0000號自小
    客車車窗（涉犯毀損他人物品罪嫌，未據告訴）後巡視其內
    ，著手欲竊取車內財物，惟未尋獲而未得逞。
　㈦陳炳森意圖為自己不法之所有，基於竊盜及毀損他人物品之
    犯意，於111年1月26日凌晨1時55分許，在臺中市○○區○○○00
    0○00號前，持石頭擊破詹文守所有且停放在該處之車牌號碼
    000-0000號自小客車車窗，並徒手竊取放在車內如附表二編
    號20所示之物得手後離去。
　㈧陳炳森意圖為自己不法之所有，基於竊盜及毀損他人物品之
    犯意，於111年1月26日晚間11時16分許起至翌（27）日凌晨
    2時44分許間某時，在臺中市○○區○○○000○00號前，持石頭擊
    破張昌瑋所有且停放在該處之車牌號碼000-0000號、3550-N
    8號、A2-2087號及1051-ZD號自小客車之車窗，並徒手竊取
    放在車內如附表二編號21所示之物得手後離去。
　㈨陳炳森意圖為自己不法之所有，基於竊盜之犯意，於111年1
    月27日凌晨2時44分許，以攀爬踰越詹沛恩位於臺中市○○區○
    ○○000○00號居所圍牆之方式，進入詹沛恩上址居所之庭院內
    ，徒手開啟詹沛恩所有且停放在庭院內之車牌號碼000-0000
    號自小客車車門，竊取放在車內如附表二編號22至25所示之
    物得手後離去。
二、案經郭品瑄、林吟虹、詹侑宏、朱良軒、詹文守、張昌瑋、
    詹沛恩訴由臺中市政府警察局東勢分局報告臺灣臺中地方檢
    察署檢察官偵查起訴。
    理    由
壹、程序部分
一、按告訴乃論之罪，告訴人祇須表示訴究之意思為已足，不以
    明示其所告訴者為何項罪名或言明「告訴」為必要，且依其
    所陳述之事實，客觀上已可認其有訴追之意思，仍屬合法之
    告訴。其所訴之罪名是否正確或無遺漏，在所不問（最高法
    院73年度台上字第5222號、74年度台上字第1281號、90年度
    台上字第7205號判決意旨參照）。查告訴人朱良軒於警詢時
    稱：「（問：你是否要對在你家打破車窗並收刮車內財物的
    嫌疑人提出告訴？你要提出何種告訴？）要，我要提出竊盜
    告訴。」（見111偵6387卷第131-133頁），雖未言明提出毀
    損告訴，惟其於警詢時已敘及「車輛遭不明人士打破車窗並
    收刮車內財物，故請警方處理」之毀損事實與訴究之意，員
    警詢問其是否提出告訴時，亦有提及毀損部分，告訴人朱良
    軒並回覆其要告訴等語，客觀上就毀損部分應有表達訴追之
    意思，揆諸前揭說明，應認告訴人朱良軒對毀損部分亦有合
    法告訴。
二、本判決所引用被告陳炳森以外之人於審判外之陳述，檢察官
    及被告於本院審理時均同意作為證據，迄辯論終結前未聲明
    異議，本院審酌上開證據資料作成時之情況，尚無違法不當
    或證明力明顯過低之瑕疵，認以之作為證據應屬適當，依刑
    事訴訟法第159條之5第1項規定，均有證據能力。另援引之
    非供述證據，因無證據證明係公務員違背法定程序所取得，
    亦無顯有不可信之情況，檢察官及被告於本院審理時均同意
    該等證據之證據能力，俱與本案有關，且經本院於審理期日
    提示予被告並告以要旨而為合法調查，應認均得作為證據。
貳、實體部分
一、上揭犯罪事實，均據被告於偵查及本院審理時坦承不諱，各
    與證人即被害人鄭鎧耀於警詢時之證述（見111偵6387卷第9
    5-97頁）、告訴人郭品瑄於警詢時之指述（見111偵6387卷
    第99-101頁）、告訴人林吟虹於警詢時之指述（見111他115
    5卷第39-41頁）、證人即被害人郭金遇於警詢時之證述（見
    111偵6387卷第103-105頁）、告訴人詹侑宏於警詢時之指述
    （見111偵6387卷第117-122頁）、告訴人朱良軒於警詢時之
    指述（見111偵6387卷第131-133頁）、證人即被害人劉南鋒
    於警詢時之證述（見111偵6387卷第135-136頁）、告訴人詹
    文守於警詢時之指述（見111偵6387卷第137-138頁）、告訴
    人張昌瑋於警詢時之指述（見111偵6387卷第139-141頁）、
    告訴人詹沛恩於警詢時之指述（見111偵6387卷第143-144頁
    ）互核相符；復有偵查報告、被告騎乘之車牌號碼000-0000
    號普通重型機車之車行紀錄查詢結果、臺中市政府警察局豐
    原分局豐東派出所陳報單、受（處）理案件證明單、受理各
    類案件紀錄表、發生竊盜案件紀錄表、遭竊車輛之車輛詳細
    資料報表（車牌號碼00-0000號）、被告所騎乘機車之車輛
    詳細資料報表、臺中市政府警察局東勢分局新社分駐所陳報
    單、受理各類案件紀錄表、受（處）理案件證明單、案發現
    場照片、臺中市政府警察局東勢分局永源派出所陳報單、受
    （處）理案件證明單、受理各類案件紀錄表、自願性搜索同
    意書、臺中市政府警察局東勢分局搜索筆錄、扣押物品目錄
    表、被告騎乘之機車照片、監視器影像截圖照片、現場及車
    損照片、案發地點相關位置及逃逸路線圖、Google地圖及車
    牌號碼00-0000號自小客車之車行紀錄匯出文字資料在卷可
    稽（見111他1155卷第9-31頁、第37頁、第53-61頁、第85-8
    7頁、第93-101頁、第105-107頁、第115-117頁、第120頁、
    第122-123頁，111偵6387卷第77-83頁、第87頁、第147-225
    頁，本院卷第69-128頁），足認被告所為任意性自白皆與事
    實相符，洵堪採信。是本案事證業已明確，被告犯行均堪認
    定，應依法論科。
二、、論罪科刑
　㈠核被告就犯罪事實一、㈠、㈥所為，均係犯刑法第320條第3項
    、第1項之竊盜未遂罪；就犯罪事實一、㈡、㈤、㈦、㈧所為，
    均係犯刑法第320條第1項之竊盜罪、同法第354條之毀損他
    人物品罪；就犯罪事實一、㈢所為，係犯刑法第320條第1項
    之竊盜罪；就犯罪事實一、㈣所為，係犯刑法第321條第1項
    第1款之侵入住宅竊盜罪；就犯罪事實一、㈨所為，係犯刑法
    第321條第1項第1款、第2款之踰越牆垣侵入住宅竊盜罪。
　㈡刑法第321條第1項第1款規定所謂「住宅」，乃指人類日常居
    住之場所而言，一般住宅之前後庭院亦應為住宅之一部分（
    最高法院80年度台上字第64號判決意旨參照），本案告訴人
    詹沛恩之住所外觀係以圍牆四面環繞建物、中間有庭院，其
    所有之車輛即停放在庭院中央，且被告係以攀爬踰越圍牆之
    方式侵入庭院後，進入告訴人詹沛恩停放之車輛內竊取財物
    等情，經被告於本院審理時供承明確（見本院卷第265頁）
    ，亦有監視器影像截圖照片及現場照片附卷可憑（見111偵6
    387卷第221-225頁，本院卷第117-125頁），足認被告所為
    應構成踰越牆垣侵入住宅竊盜罪，公訴意旨認被告就犯罪事
    實一、㈨部分，僅構成刑法第320條第1項之竊盜罪嫌，容有
    未洽，惟二者基本社會事實同一，且經本院於審理時補充告
    知涉犯法條（見本院卷第255-256頁），予被告辯論機會，
    應無礙其防禦權之行使，爰依法變更起訴法條。
　㈢被告就犯罪事實一、㈡、㈤、㈦、㈧部分，均係出於竊取財物之
    目的，於密切時、地，破壞車窗後竊取車內財物，行為間具
    有局部重合性，為避免過度評價，應認其均係以一行為犯毀
    損他人物品罪、竊盜罪，為想像競合犯，依刑法第55條規定
    ，均應從一重之竊盜罪處斷。
　㈣被告所犯9罪間，犯意各別，行為互殊，應分論併罰。
　㈤刑之加重減輕
　　⒈被告前①因數竊盜案件，經臺灣南投地方法院以103年度易
      字第163號判決判處有期徒刑5月、4月（共3罪）、3月（
      共3罪），應執行有期徒刑1年2月；②因竊盜、詐欺、偽造
      文書等案件，經本院以104年度審訴字第748號判決判處有
      期徒刑7月、3月（共29罪）、5月（共4罪）、6月、4月（
      共12罪），應執行有期徒刑2年；③因數竊盜案件，經臺灣
      南投地方法院以104年度易字第248號判決判處有期徒刑4
      月、3月，應執行有期徒刑6月，均已確定。上開各罪嗣經
      本院以105年度聲字第3863號裁定應執行有期徒刑3年8月
      ，被告入監執行後，於106年11月14日縮短刑期假釋，於1
      07年8月23日期滿假釋未經撤銷視為執行完畢（下稱前案
      ）等情，為被告所不爭（見本院卷第256-266頁），亦據
      檢察官提出臺灣臺中地方檢察署執行指揮書電子檔紀錄、
      執行案件資料表及上開案件之刑事判決為證（見本院卷第
      271-351頁），足認被告於受徒刑之執行完畢後5年內，故
      意再犯本案各有期徒刑以上之罪，均為累犯。檢察官復於
      本院審理時指出：被告所犯前案係屬侵害財產法益之案件
      ，入監執行期間不短，又為同屬侵害財產法益之本案犯行
      ，被告法意識較薄弱，請求依累犯之規定加重其刑等語（
      見本院卷第267頁），已為相當說明，本院審酌被告前案
      包含多次詐欺、竊盜等罪，與本案各罪同屬侵害他人財產
      法益之犯罪類型，犯罪罪質、目的及法益侵害結果容有相
      似之處，其前案部分所為，亦係毀損被害人車窗以竊取車
      內財物，以此方式達成竊盜之最終目的，犯罪手段相似，
      又被告因前案入監執行長達數年餘，已然接受較嚴格之矯
      正處遇，猶於前案執行完畢後4年內，再為本案各次犯行
      ，可見被告並未因前案刑罰之執行，確實體認其行為之違
      法性與危害性，法遵循意識及刑罰感應力均屬薄弱，若加
      重其刑，尚無使其所受刑罰超過其應負擔罪責之疑慮，參
      酌司法院大法官釋字第775號解釋意旨，均依刑法第47條
      第1項規定，加重其刑。且基於精簡裁判之要求，判決主
      文無庸為累犯之諭知（最高法院110年度台上字第5660號
      判決意旨參照），附此敘明。
　　⒉被告分別於犯罪事實一、㈠、㈥所載時、地，擊破車窗後巡
      視車內有無財物，已著手於竊盜行為之實行，因未尋獲始
      無法得逞，均為未遂犯，衡其所為終究未致被害人鄭鎧耀
      、劉南鋒受有財產損失，情節較輕，均依刑法第25條第2
      項規定，按既遂犯之刑減輕其刑，並依法先加後減之。
三、爰以行為人之責任為基礎，審酌被告正值壯年，前因多次竊
    盜、詐欺等案件，經刑之宣告與執行，當知所警惕，卻仍欠
    缺尊重他人財產權與社會秩序之觀念，未思以合法、正當途
    徑滿足個人所需，毀損、竊取多人財物，造成告訴人郭品瑄
    等7人及被害人鄭鎧耀等3人各別受有程度不一之財產損害，
    就犯罪事實一、㈣、㈨部分，甚以侵入住宅之方式為之，同時
    對告訴人詹侑宏、詹沛恩之居住安寧造成負面影響，實不宜
    寬貸，兼衡被告犯後始終坦承犯行，告訴人林吟虹所有、由
    被害人郭金遇使用之自小客車經警尋獲後已發還，稍事降低
    渠等所受損害，然尚未賠償告訴人郭品瑄等6人（不包含告
    訴人林吟虹）及被害人鄭鎧耀等3人之損失，及其自陳國中
    肄業、先前擔任貨運公司員工、經濟狀況勉持、無需其扶養
    或照顧之人、健康狀況良好（見本院卷第266頁）等一切情
    狀，各量處如附表一所示之刑，併就得易科罰金部分，諭知
    易科罰金之折算標準。復基於數罪併罰之恤刑性質、罪刑相
    當原則，考量被告所犯各罪均屬侵害他人財產法益之犯罪類
    型、犯罪目的相似，部分犯罪手段相似，法益侵害結果則因
    被害人不同、既遂或未遂而有輕重之別，及其所犯各罪之行
    為時間、地點之異同等情，分就得易科罰金、不得易科罰金
    部分，定其應執行如主文所示之刑，併就得易科罰金部分諭
    知其折算標準。
四、按犯罪所得，屬於犯罪行為人者，沒收之；於全部或一部不
    能沒收或不宜執行沒收時，追徵其價額。犯罪所得已實際合
    法發還被害人者，不予宣告沒收或追徵。宣告刑法第38條、
    第38條之1所定之沒收或追徵，有過苛之虞、欠缺刑法上之
    重要性、犯罪所得價值低微，或為維持受宣告人生活條件之
    必要者，得不宣告或酌減之。刑法第38條之1第1項前段、第
    3項、第5項、第38條之2第2項分別定有明文。經查：
　㈠附表二所示之物分別係被告就犯罪事實一、㈡、㈢、㈣、㈤、㈦、
    ㈧、㈨部分所竊得之物，核屬其上開各次犯行之犯罪所得，除
    附表二編號5、15、18、19所示之物外，其他物品均應依刑
    法第38條之1第1項前段、第3項規定，於被告所犯各罪刑項
    下宣告沒收，於全部或一部不能沒收或不宜執行沒收時，追
    徵其價額。
　㈡附表二編號5所示之自小客車業經員警尋獲，並發還與被害人
    郭金遇等情，業據被害人郭金遇於警詢時陳明在卷（見111
    偵6387卷第103-105頁），依刑法第38條之1第5項規定，不
    予宣告沒收或追徵。
　㈢附表二編號15、18、19所示之物，均屬個人專屬物品，單獨
    存在並不具刑法上之非難性，且存簿、卡片本身之價值非高
    ，一經權利人申請註銷補發，原物即失去功用，縱予宣告沒
    收、追徵，對於被告犯罪行為之不法、罪責評價無影響，對
    沒收制度所欲達成或附隨之社會防衛亦無任何助益，與執行
    機關為沒收該等物品或追徵物品價值而開啟執行程序，探知
    該等物品所在或其價額，所需耗費之公益資源相互權衡，其
    執行效果顯然不符比例，是認就該等物品宣告沒收或追徵，
    欠缺刑法上之重要性，依刑法第38條之2第2項規定，不予宣
    告沒收或追徵。
五、不另為無罪諭知
　㈠公訴意旨略以：被告於犯罪事實一、㈨所載時、地，以石塊推
    擠之方式破壞告訴人詹沛恩所有之車牌號碼000-0000號自小
    客車車窗，再行竊取放在車內如附表二編號22至25所示之物
    得手，另構成刑法第354條之毀損他人物品罪嫌等語。
　㈡按犯罪事實應依證據認定之，無證據不得認定犯罪事實；被
    告或共犯之自白，不得作為有罪判決之唯一證據，仍應調查
    其他必要之證據，以察其是否與事實相符；檢察官就被告犯
    罪事實，應負舉證責任，並指出證明之方法；不能證明被告
    犯罪者，應諭知無罪之判決，刑事訴訟法第154條第2項、第
    156條第2項、第161條第1項、第301條第1項分別定有明文。
    若檢察官提出之證據，不足為被告有罪之積極證明，或其指
    出證明之方法，無從說服法院以形成被告有罪之心證，基於
    無罪推定之原則，自應為被告無罪判決之諭知。
  ㈢公訴意旨認被告涉犯刑法第354條之毀損他人物品罪嫌，無非
    係以被告於警詢及偵查中之自白、證人即告訴人詹沛恩於警
    詢時之證述、案發地點相關位置及逃逸路線圖、監視器錄影
    畫面翻拍照片及被告騎乘之車牌號碼000-0000號普通重型機
    車車輛詳細資料報表為其論據。惟告訴人詹沛恩於警詢時並
    未提及其所有之自小客車車窗有遭人破壞之情（見111偵638
    7卷第143-144頁），於本院審理時陳稱：伊所有之自小客車
    車窗沒有被打破，不需要向被告求償等語（見本院卷第177
    頁）；復參卷附現場照片（見本院卷第117-125頁），告訴
    人詹沛恩所有、遭被告進入車內竊取財物之車牌號碼000-00
    00號自小客車前、後玻璃及左、右車窗均完整、無遭破壞之
    痕跡，難認被告有何毀損告訴人詹沛恩之上開車輛車窗之行
    為，自不得僅憑被告於偵查及本院訊問時之自白，遽以毀損
    罪責相繩。
  ㈣公訴意旨於起訴書中業已敘明被告破壞告訴人詹沛恩之車輛
    車窗之事實，並於核犯法條部分記載被告涉犯刑法第354條
    之毀損他人物品罪嫌，顯非得逕予更正之單純誤寫、誤繕，
    檢察官雖於本院審理時表示予以更正，本院仍應實體認定此
    部分是否構成犯罪。而公訴意旨所舉之證據，既無法使本院
    形成被告涉犯公訴意旨所指毀損他人物品犯嫌之確信心證，
    依首揭規定與說明，原應為被告無罪之諭知，然此部分倘成
    立犯罪，與被告所犯如犯罪事實一、㈨所載踰越牆垣侵入住
    宅竊盜罪部分具有想像競合之裁判上一罪關係，爰不另為無
    罪之諭知。
據上論斷，應依刑事訴訟法第299條第1項前段、第300條，刑法
第320條第1項、第3項、第321條第1項第1款、第2款、第354條、
第25條第2項、第47條第1項、第55條、第41條第1項前段、第8項
、第51條第5款、第38條之1第1項前段、第3項，刑法施行法第1
條之1第1項，判決如主文。
本案經檢察官屠元駿提起公訴，檢察官林明誼到庭執行職務。
中　　華　　民　　國　　111 　年　　6 　　月　　7 　　日
                  刑事第十五庭  法  官  鄭咏欣 
以上正本證明與原本無異。
如不服本判決應於收受送達後20日內向本院提出上訴書狀，並應
敘述具體理由；其未敘述上訴之理由者，應於上訴期間屆滿後20
日內向本院補提理由書（均須按他造當事人之人數附繕本）「切
勿逕送上級法院」。
告訴人或被害人如不服判決，應備理由具狀向檢察官請求上訴，
上訴期間之計算，以檢察官收受判決正本之日起算。
                                書記官  施佑諭      
中　　華　　民　　國　  111   年　　6    月　 　7 　日 
附錄本案論罪科刑法條：
中華民國刑法第320條
意圖為自己或第三人不法之所有，而竊取他人之動產者，為竊盜
罪，處五年以下有期徒刑、拘役或五十萬元以下罰金。
意圖為自己或第三人不法之利益，而竊佔他人之不動產者，依前
項之規定處斷。
前二項之未遂犯罰之。

中華民國刑法第321條
犯前條第一項、第二項之罪而有下列情形之一者，處六月以上五
年以下有期徒刑，得併科五十萬元以下罰金：
一、侵入住宅或有人居住之建築物、船艦或隱匿其內而犯之。
二、毀越門窗、牆垣或其他安全設備而犯之。
三、攜帶兇器而犯之。
四、結夥三人以上而犯之。
五、乘火災、水災或其他災害之際而犯之。
六、在車站、港埠、航空站或其他供水、陸、空公眾運輸之舟、
    車、航空機內而犯之。
前項之未遂犯罰之。

中華民國刑法第354條
毀棄、損壞前二條以外之他人之物或致令不堪用，足以生損害於
公眾或他人者，處二年以下有期徒刑、拘役或一萬五千元以下罰
金。
附表一
編號 事  實 主  文 1 犯罪事實一、㈠ 陳炳森犯竊盜未遂罪，處有期徒刑參月，如易科罰金，以新臺幣壹仟元折算壹日。 2 犯罪事實一、㈡ 陳炳森犯竊盜罪，處有期徒刑伍月，如易科罰金，以新臺幣壹仟元折算壹日。附表二編號1至3所示之物均沒收，於全部或一部不能沒收或不宜執行沒收時，追徵其價額。 3 犯罪事實一、㈢ 陳炳森犯竊盜罪，處有期徒刑肆月，如易科罰金，以新臺幣壹仟元折算壹日。附表二編號4所示之物沒收，於全部或一部不能沒收或不宜執行沒收時，追徵其價額。 4 犯罪事實一、㈣ 陳炳森犯侵入住宅竊盜罪，處有期徒刑拾月。附表二編號6至14所示之物均沒收，於全部或一部不能沒收或不宜執行沒收時，追徵其價額。 5 犯罪事實一、㈤ 陳炳森犯竊盜罪，處有期徒刑伍月，如易科罰金，以新臺幣壹仟元折算壹日。附表二編號16、17所示之物均沒收，於全部或一部不能沒收或不宜執行沒收時，追徵其價額。 6 犯罪事實一、㈥ 陳炳森犯竊盜未遂罪，處有期徒刑參月，如易科罰金，以新臺幣壹仟元折算壹日。 7 犯罪事實一、㈦ 陳炳森犯竊盜罪，處有期徒刑伍月，如易科罰金，以新臺幣壹仟元折算壹日。附表二編號20所示之物沒收，於全部或一部不能沒收或不宜執行沒收時，追徵其價額。 8 犯罪事實一、㈧ 陳炳森犯竊盜罪，處有期徒刑陸月，如易科罰金，以新臺幣壹仟元折算壹日。附表二編號21所示之物沒收，於全部或一部不能沒收或不宜執行沒收時，追徵其價額。 9 犯罪事實一、㈨ 陳炳森犯踰越牆垣侵入住宅竊盜罪，處有期徒刑拾月。附表二編號22至25所示之物均沒收，於全部或一部不能沒收或不宜執行沒收時，追徵其價額。 

附表二
編號 告訴人/被害人 竊取物品名稱及數量 沒收與否 1 郭品瑄 （告訴人） 現金300元 均沒收，於全部或一部不能沒收或不宜執行沒收時，追徵其價額 2  手機架1個  3  黑色羽絨背心1件  4 林吟虹（告訴人）、郭金遇 零錢20元  5  車牌號碼00-0000號自小客車1輛 不沒收或追徵 6 詹侑宏 （告訴人） 蘋果廠牌MACBOOK PRO型號筆記型電腦1台 均沒收，於全部或一部不能沒收或不宜執行沒收時，追徵其價額 7  筆記型電腦充電線1條  8  耳機1副  9  APPLE WATCH充電線1條  10  滑鼠1個  11  黑色公事包1個  12  藍色公事包1個  13  印章1枚  14  黑色後背包1個  15  金融帳戶存摺4本 不沒收或追徵 16 朱良軒 （告訴人） 現金2,000元 均沒收，於全部或一部不能沒收或不宜執行沒收時，追徵其價額 17  NIKE廠牌高爾夫球帽1頂  18  金融卡2張 不沒收或追徵 19  信用卡4張  20 詹文守 （告訴人） 現金1,500元 均沒收，於全部或一部不能沒收或不宜執行沒收時，追徵其價額 21 張昌瑋 （告訴人） 現金200元  22 詹沛恩 （告訴人） 現金1,500元  23  耳飾2盒  24  充電器1條  25  手提袋1個